臺灣高等法院臺中分院刑事判決　　　　99年度上訴字第1984號
上　訴　人
即　被　告　羅聖堡
指定辯護人　本院公設辯護人劉秋蘭
上列上訴人因違反槍砲彈藥刀械管制條例等案件，不服臺灣彰化
地方法院99年度訴字第37號中華民國99年8月13日第一審判決（
起訴案號：臺灣彰化地方法院檢察署98年度偵字第8657、9058號
），提起上訴，本院判決如下：
    主  文
上訴駁回。
    事  實
一、羅聖堡（綽號小陳、阿堡或阿寶）曾於民國89年間因違反槍
    砲彈藥刀械管制條例案件，經原審法院以89年度訴字第59號
    判處有期徒刑6年，經上訴由本院以89年度上訴字第855號撤
    銷原判決，改判處有期徒刑6年確定，並於94年6月23日因縮
    短刑期假釋出監並付保護管束，於95年11月5日保護管束期
    滿視為執行完畢。詎其猶不知悔改，明知非經中央主管機關
    許可，不得持有槍砲彈藥刀械管制條例規定之槍枝、子彈及
    槍枝之主要組成零件等違禁物，竟於96年5月6日前某日（因
    其於96年5月6日因執行觀察勒戒及強制戒治而入所，至97年
    3月28日釋放），在臺中市區某處，向一位真實姓名不詳之
    成年男子購買具殺傷力之仿BERETTA廠92FS型半自動改造手
    槍1枝（槍枝管制編號0000000000，即附表一編號1所示之改
    造手槍）、仿GL0CK廠27型半自動改造手槍1枝（槍枝管制編
    號0000000000，附表二編號1所示之改造手槍）、具有殺傷
    力制式子彈19顆（詳如附表一編號13及附表二編號4、6、7
    、8、9所示具有殺傷力之子彈，送鑑試射9顆，故試射子彈
    已不具殺傷力）、具有殺傷力之非制式子彈4顆（起訴書誤
    載為3顆，詳如附表二編號2、13所示，送鑑試射2顆，故試
    射子彈已不具殺傷力）及槍管1枝（如附表一編號14所示）
    ，而無故持有上開槍枝、子彈及槍管等物品。嗣於97年12月
    30日上午11時45分許，在羅聖堡之女友林佩玲位於彰化縣溪
    州鄉三條村南九甲巷3號之1之住處，員警經林佩玲之同意搜
    索，在房間內扣得附表一所示之槍彈、預備供變造車牌所用
    之車牌裁切取下之英文字母、數字及海洛因5包等物，並經
    羅聖堡同意搜索，在屋外所停放之贓車內扣得附表二所示之
    槍彈、懸掛於贓車後方車牌及預備供變造車牌所用之車牌裁
    切取下之英文字母、數字、第二級毒品甲基安非他命（業經
    臺灣臺南地方法院98年度簡字第1949號判決宣告沒收）及車
    牌號碼2873-WB號之車牌2面等物。
二、案經高雄市政府警察局三民第一分局報告臺灣高雄地方法院
    檢察署呈請臺灣高等法院檢察署檢察長核轉臺灣彰化地方法
    院檢察署檢察官偵辦後起訴。
    理  由
壹、證據能力方面：
一、被告以外之人於審判外之言詞或書面陳述，除法律有規定
    者外，不得作為證據，刑事訴訟法第159條固定有明文，惟
    被告以外之人於審判外之陳述，雖不符同法第159條之1至之
    4規定，而經當事人於審判程序同意作為證據，法院審酌該
    言詞陳述或書面陳述作成時之情況，認為適當者，亦得為證
    據。又當事人、代理人或辯護人於法院調查證據時，知有第
    159條第1項不得為證據之情形，而未於言詞辯論終結前聲明
    異議者，視為有前項之同意，此亦據同法第159條之5規定明
    確。查本案所引用之證據資料（詳後引證據），其中傳聞證
    據部分，縱無刑事訴訟法第159條之1至第159條之4或其他規
    定之傳聞證據例外情形，亦因被告、檢察官及辯護人於本院
    最後審判期日或同意可作為證據使用，或未聲明異議（見本
    院卷第76至79頁），依刑事訴訟法第159條之5第1項、第2項
    之規定，本院審酌該證據作成之情況，並無不當，認以上揭
    文書作為證據，應屬適當。則依刑事訴訟法第159條之5第1
    項、第2項之規定，有證據能力。
二、被告、辯護人、檢察官迄本院言詞辯論終結前，均未對本案
    由高雄市政府警察局三民第一分局送請內政部警政署刑事警
    察局鑑定之98年1月17日刑鑑字第0980002850號鑑定書（見
    臺灣高雄地方法院檢察署98年度偵字第1343號卷一第96至10
    3頁），係警察機關囑託內政部警政署刑事警察局所為之鑑
    定，而爭執該等鑑定書之證據能力；且由於司法警察機關調
    查中之案件，或有量大或急迫之情形，為因應實務之現實需
    求，認為當然有鑑定之必要者，基於檢察一體原則，得由該
    管檢察長對於轄區內之案件，以事前概括選任鑑定人或囑託
    鑑定機關（團體）之方式，俾便轄區內之司法警察官、司法
    警察對於調查中之此類案件，得即時送請事前已選任之鑑定
    人或囑託之鑑定機關（團體）實施鑑定，業經法務部92年9
    月1日法檢字第0920035083號函釋在案。本件關於扣案之槍
    枝、子彈及槍管等物之鑑定，於偵查之前階段，雖由高雄市
    政府警察局三民第一分局將採集所得之證物，送請內政部警
    政署刑事警察局鑑定，但內政部警政署刑事警察局，為臺灣
    高等法院檢察署檢察長概括選任之鑑定機關，有臺灣高等法
    院檢察署92年9月9日檢文允字第0921001203號函及臺灣高等
    法院檢察署檢察長概括選任鑑定機關名冊可按，則該局所為
    鑑定結果因此所出具之上開鑑驗書及函文，仍屬受檢察官囑
    託鑑定，則鑑定人依刑事訴訟法第206條所出具之上揭鑑定
    書，屬刑事訴訟法第159條第1項規定中之「法律另有規定」
    ，則依上開規定之反面解釋，屬傳聞證據之例外，自有證據
    能力（參見最高法院95年台上字第6648號、95年台上字第72
    97號判決意旨）。
貳、實體方面：
一、認定犯罪事實所憑之證據及理由：
    上開事實，業據被告於警詢、偵查、原審準備程序及審理中
    、本院準備程序及審理中均坦承不諱，惟辯稱上開槍、彈係
    其先前所持有，而該犯行業經最高法院97年度台上字第2511
    號判決確定（即臺灣高等法院高雄分院96年度上訴字第2446
    號判決或臺灣高雄地方法院96年度訴字第3068號判決）云云
    。經查：
(一)被告對其自96年間某日，在臺中市區某處，向一位真實姓名
    不詳之成年男子購買如事實欄所示之具有殺傷力之槍枝、子
    彈及槍管而持有等事實均自白不諱，又扣案之上揭改造手槍
    2枝（含彈匣各1個）、制式子彈19顆及非制式子彈4顆，經
    送鑑定結果，附表一編號1所示仿BERETTA廠92FS型半自動改
    造手槍（槍枝管制編號0000000000號），係換裝土造金屬槍
    管及滑套而成，擊發功能正常，可供擊發適用子彈，認具殺
    傷力；附表一編號13所示之制式子彈11顆，其中口徑9mm（9
    ×19mm）制式子彈9顆，採樣3顆試射，可擊發，認均具殺傷
    力，其餘口徑9mm（9×17mm）制式子彈2顆，採樣1顆試射，
    可擊發，認具殺傷力；附表一編號14所示之槍管，認係土造
    金屬槍管半成品，係槍砲彈藥刀械管制條例第13條所規定之
    槍砲主要組成零件；附表二編號1所示仿GLOCK廠27型半自動
    改造手槍（槍枝管制編號0000000000號），係換裝土造金屬
    槍管而成，擊發功能正常，可供擊發適用子彈使用，認具殺
    傷力；附表二編號2所示之非制式子彈3顆，由金屬彈殼組合
    直徑9.0±0.5mm金屬彈頭而成，採樣試射1顆，可擊發，認
    具殺傷力；附表二編號4所示之口徑9mm制式子彈5顆，試射
    結果，1顆可擊發，認具殺傷力，另1顆動能不足，認不具殺
    傷力，其餘3顆經試射，無法擊發，認不具殺傷力（經原審
    法院委請內政部警政署刑事警察局再行鑑定）；附表二編號
    6所示之9mm制式子彈1顆，彈頭具切磨痕跡，試射結果，可
    擊發，認具殺傷力；附表二編號7所示之口徑0.30吋制式子
    彈1顆，試射結果，可擊發，認具殺傷力；附表二編號8所示
    之口徑0.22吋制式子彈2顆，採樣試射1顆，可擊發，認具殺
    傷力；附表二編號9所示之口徑0.357吋制式子彈3顆，採樣
    試射1顆，可擊發，認具殺傷力；附表二編號13所示之由金
    屬彈殼組合直徑7.0±0.5mm金屬彈頭而成之非制式子彈5顆
    ，試射結果，1顆可擊發，認具殺傷力，另1顆動能不足，認
    不具殺傷力，其餘3顆無法擊發，認均不具殺傷力（經原審
    法院委請內政部警政署刑事警察局再行鑑定）；其餘扣案之
    子彈經鑑定結果，認均不具殺傷力，而扣案之未通槍管、彈
    頭及金屬棒等物，認均非屬彈藥或槍砲主要組成零件，有內
    政部警政署刑事警察局98年1月17日刑鑑字第0980002850號
    鑑定書（見臺灣高雄地方法院檢察署98年度偵字第1343號卷
    一第96至103頁）、內政部警政署刑事警察局99年3月19日刑
    鑑字第0990030853號函（見原審卷第59至60頁）及內政部98
    年10月9日內授警字第0980871744號函（見臺灣彰化地方法
    院檢察署98年度偵字第8657號卷一第4至5頁）在卷可稽，足
    認被告上開自白與事實相符。
(二)被告雖以前詞辯稱，惟查：
  1.就法律面而言，被告前因違反槍砲彈藥刀械管制條例案件（
    未經許可持有可發射子彈具有殺傷力之改造手槍罪），經臺
    灣高等法院高雄分院於97年1月28日以96年度上訴字第2446
    號判決判處有期徒刑3年4月，併科罰金新臺幣（下同）6萬
    元確定在案，有臺灣高等法院被告前案紀錄表1份在卷可稽
    （見本院卷第25至44頁）。而按經宣示之判決，於最後審理
    事實法院宣示判決後始行發生之事實，既非該法院所得審判
    ，即為該案判決之既判力所不及，其既判力對於時間效力之
    範圍，應以最後審理事實法院之宣示判決日為判斷之標準（
    最高法院95年度臺非字第99號判決要旨參照）；又未經許可
    持有手槍、子彈，其持有之繼續，為行為之繼續，亦即一經
    持有，罪已成立，但其完結須繼續至持有行為終了時為止（
    最高法院95年度臺上字第3461號判決要旨參照），是被告前
    案所犯之未經許可持有可發射子彈具有殺傷力之改造手槍罪
    ，其既判力對於時間效力之範圍，應以最後審理事實法院即
    臺灣高等法院高雄分院之宣示判決日，即97年1月28日為判
    斷之標準，而本件被告所犯持有可發射子彈具有殺傷力之改
    造手槍罪犯行，係被告於96年5月間繼續持有至97年12月30
    日為警查獲時止，故被告所犯前案之既判力，顯不及於被告
    本件持有槍彈之犯行，故被告上開所辯縱令為真，亦無礙其
    罪責之成立。
  2.就事實而論，被告所辯與事證及情理亦不相符，委無足採：
    因依被告所辯，上開槍彈與前案扣得之槍彈是同一批槍彈，
    是基於同一犯意持有，然本件槍彈是被告於96年間在臺中市
    某處向他人購買而持有，而前案之槍彈是於96年2、3月在蘇
    信豪之父親蘇紹成位於彰化縣之營業處，無故取得而非法持
    有，此有該案之臺灣高雄地方法院96年度訴字第3068號刑事
    判決及臺灣高等法院高雄分院96年度上訴字第2446號判決書
    各1份在卷可稽（見原審卷第30至31頁，本院卷第91至93頁
    ），兩者持有行為及原因均不同；又被告於98年10月29日檢
    察官訊問時亦稱：「（問：被查獲的改造槍枝兩枝及子彈31
    顆是在何時買的，是一起買或是分開買的？）是在96年左右
    在臺中向網路上認識的人以10萬元買的，是一起買的。」、
    「（問：是否因槍砲案件經法院判刑3年4月確定？）是的。
    」、「（問：在該案你是持有改造手槍1枝、子彈3顆？）是
    的。」、「（問：與本案的槍彈有關？）沒有，那是別人將
    槍彈放在我車上被查獲的。」等語（見臺灣彰化地方法院檢
    察署98年度偵字第8657號卷一第29至30頁），是被告所辯與
    上開事證有違，顯係卸責之詞，實無足採。
(三)綜上所述，本案事證明確，被告上開犯行洵堪認定，應依法
    論科。
二、論罪科刑之理由：
(一)原審法院核被告所為，係犯槍砲彈藥刀械管制條例第8條第4
    項之未經許可持有可發射子彈具有殺傷力之改造手槍罪、同
    條例第12條第4項之未經許可持有具殺傷力之子彈罪及同條
    例第13條第4項之未經許可持有槍砲之主要組成零件罪。其
    自某真實姓名年籍不詳人士處，購買上開具殺傷力之槍枝、
    子彈及改造槍管，並持有之，係一行為觸犯數罪名，為想像
    競合犯，應依刑法第55條規定，從較重之未經許可持有可發
    射子彈具有殺傷力之改造手槍罪處斷。雖檢察官未就被告未
    經許可持有槍砲主要組成零件罪部分起訴，然檢察官就犯罪
    事實一部起訴者，其效力及於全部，此為刑事訴訟法第267
    條所明定，故此部分犯行與檢察官前揭起訴被告未經許可持
    有可發射子彈具有殺傷力之改造手槍罪及未經許可持有具殺
    傷力之子彈罪具有裁判上一罪之想像競合關係，應為起訴效
    力所及，原審法院因而併予審理，核無違誤。
(二)被告曾於89年間因違反槍砲彈藥刀械管制條例案件，經原審
    法院以89年度訴字第59號判處有期徒刑6年，經上訴由本院
    以89年度上訴字第855號判決撤銷原審判決，改判處有期徒
    刑6年確定，並於94年6月23日因縮短刑期假釋出監並付保護
    管束，於95年11月5日保護管束期滿視為執行完畢，有台灣
    高等法院被告前案紀錄表在卷可稽（見本院卷第25至44頁）
    ，其於5年內再犯本件有期徒刑以上之罪，為累犯，應依法
    加重其刑。
(三)至被告辯稱：其於員警查獲附表一所示之槍彈後，有向員警
    表示其將附表二所示之槍彈放置在上揭贓車，而主張其符合
    自首，以及查獲過程所拍攝之光碟曾遭警方任意刪除，其均
    坦承犯行，應符合自白減輕規定云云。然查：原審法院業依
    被告之聲請，勘驗本件警員查獲槍彈過程所拍攝之光碟，勘
    驗結果「被告並沒有告訴警察另有1把槍放在車上」等情，
    有原審法院99年6月29日準備程序筆錄在卷可稽（見原審卷
    第76頁背面），且依高雄市政府警察局三民第一分局99年7
    月29日高市警三一分偵字第0990015808號函所示，被告並未
    向警員告知其在車上放置槍彈（見原審卷第87至88頁），是
    被告並未主動告知警員尚有1把槍置於贓車上，而上開光碟
    果如被告所言業經警員任意刪除，本院亦無從檢驗其正確性
    ，故被告此部分辯詞，尚難採憑。又縱使被告若有告知員警
    而查獲如附表二所示之槍彈，惟按自首以對於未發覺之罪投
    案而受裁判為要件，如案已發覺，則被告縱有陳述自己犯罪
    之事實，亦祇可謂為自白，不能認為自首；而連續犯依刑法
    第56條規定，既以一罪論，則連續犯罪之一部經發覺後，被
    告再行供出他部，仍為自白，而非自首（最高法院84年度台
    上字第5553號判決意旨參照），基於同一法理，於想像競合
    犯罪行為一部被發覺後，供出他部犯罪事實，亦無自首規定
    之適用。被告於為警發覺未經許可持有附表一所示之槍彈後
    ，雖陸續供出附表二所示之槍彈及槍管，然被告同時持有附
    表一、二所示之槍枝、子彈及槍管，為同一行為，同時觸犯
    上開3罪，為想像競合犯，被告是於像競合犯罪行為一部被
    發覺後，供出他部犯罪事實，仍非可謂自首，僅可謂為自白
    ，並無刑法第62條自首規定之適用。而關於自白部分，槍砲
    彈藥刀械管制條例第18條第4項前段規定：「犯本條例之罪
    ，於偵查或審判中自白，並供述全部槍砲、彈藥、刀械之來
    源及去向，因而查獲或因而防止重大危害治安事件之發生者
    ，減輕或免除其刑。」乃自白特別之要件及效力規定，而最
    高法院93年度台上字第607號判決亦說明：槍砲彈藥刀械管
    制條例第18條第4項減輕或免除其刑之規定，必須於偵查或
    審判中自白，並供出全部槍、彈之來源及去向，因而查獲者
    ，始能減免其刑，該項規定既謂供出全部槍、彈之來源及去
    向，自係指已將槍、彈移轉於他人占有之情形而言，不包括
    仍為自己持有之情形在內。本件查獲之槍砲、彈藥，被告既
    未移轉占有，而均仍為被告所持有中，亦不適用上開條例關
    於自白減輕或免除其刑之規定。原審爰審酌被告非法持有槍
    彈，對社會治安之潛在危害非輕，暨其犯罪之動機、智識程
    度、生活狀況、犯後態度等一切情狀，量處被告羅聖堡未經
    許可，持有可發射子彈具有殺傷力之改造手槍，累犯，處有
    期徒刑4年，併科罰金12萬元，罰金如易服勞役，以新臺幣
    1千元折算1日。扣案如附表三所示之改造手槍2枝、制式子
    彈10顆、非制式子彈2顆（原判決誤載為「非制式子顆」2顆
    ，並無影響全案判決本旨，逕予更正）及改造槍管1枝均沒
    收。並說明上開扣案如附表三所示改造自動手槍2支、制式
    子彈10顆、非制式子彈2顆及改造槍管1枝，均屬違禁物，應
    依刑法第38條第1項第1款規定宣告沒收。並說明扣案採樣試
    射之制式子彈9顆及非制式子彈2顆，於鑑驗時經試射擊發，
    已失其違禁物性質，另查獲當時與本案無關之其他扣案物，
    不予宣告沒收之理由。本院經核，原審判決認事用法核無違
    誤，量刑亦屬妥適，被告上訴請求從輕判決云云，為無理由
    ，應予駁回。
三、本件被告所犯故買贓物罪、行使變造特許證罪及持有第一級
    毒品海洛因罪部分，經原審法院判決後，被告提起上訴復撤
    回上訴，有本院100年2月22日準備程序筆錄及撤回上訴聲請
    狀在卷可稽（見本院卷第63頁背面、第67頁），上開撤回上
    訴部分因而確定，嗣本案判決後將另送執行，併此敘明。
據上論結，應依刑事訴訟法第368條，判決如主文。
本案經檢察官李慶義到庭執行職務。
中    華    民    國    100    年    4    月    21    日
            刑事第十一庭  審判長法  官  郭  同  奇
                                法  官  洪  曉  能
                                法  官  許  冰  芬
以上正本證明與原本無異。
如不服本判決應於收受送達後10日內向本院提出上訴書狀，其未
敘述上訴理由者，並得於提起上訴後10日內向本院補提理由書（
均須按他造當事人之人數附繕本）「切勿逕送上級法院」。
                                書記官  賴  成  育
中    華    民    國    100    年    4    月    21    日
   附表一：扣押物
  ┌──┬──────────────────────┬──────┐
  │編號│ 扣      押      物      品      名      稱 │  數    量  │
  ├──┼──────────────────────┼──────┤
  │ 1  │仿BERETTA廠92FS型半自動改造手槍（槍枝管制編 │    1枝     │
  │    │號0000000000號，含彈匣1個）                 │            │
  ├──┼──────────────────────┼──────┤
  │ 2  │安非他命                                    │   14包     │
  ├──┼──────────────────────┼──────┤
  │ 3  │海洛因                                      │    5包     │
  ├──┼──────────────────────┼──────┤
  │ 4  │糖粉                                        │    2包     │
  ├──┼──────────────────────┼──────┤
  │ 5  │分裝勺                                      │    2支     │
  ├──┼──────────────────────┼──────┤
  │ 6  │安非他命吸食器                              │    1組     │
  ├──┼──────────────────────┼──────┤
  │ 7  │夾鍊袋                                      │    2包     │
  ├──┼──────────────────────┼──────┤
  │ 8  │電子磅秤                                    │    1台     │
  ├──┼──────────────────────┼──────┤
  │ 9  │變造車牌數字                                │    6張     │
  ├──┼──────────────────────┼──────┤
  │ 10 │分割汽車車牌英文字母P                       │    1塊     │
  ├──┼──────────────────────┼──────┤
  │ 11 │分割汽車車牌英文字母O                       │    1塊     │
  ├──┼──────────────────────┼──────┤
  │ 12 │汽車鑰匙（含遙控器）                        │    1支     │
  ├──┼──────────────────────┼──────┤
  │ 13 │制式子彈（口徑9mm《9×19mm》制式子彈9顆，採 │   11顆     │
  │    │樣3顆試射，可擊發，認均具殺傷力；口徑9mm《9 │            │
  │    │×17mm》制式子彈2顆，採樣1顆試射，可擊發，認│            │
  │    │具殺傷力）                                  │            │
  ├──┼──────────────────────┼──────┤
  │ 14 │槍管（土造金屬槍管半成品）                  │    1枝     │
  └──┴──────────────────────┴──────┘
  附表二：扣押物
  ┌──┬──────────────────────┬──────┐
  │編號│ 扣      押      物      品      名      稱 │  數    量  │
  ├──┼──────────────────────┼──────┤
  │ 1  │仿GLOCK廠27型半自動改造手槍（槍枝管制編號110│    1枝     │
  │    │0000000號，含彈匣1個）                      │            │
  ├──┼──────────────────────┼──────┤
  │ 2  │由金屬彈殼組合直徑9.0±0.5mm金屬彈頭而成之非│    3顆     │
  │    │制式子彈（採樣試射1顆，可擊發，認具殺傷力） │            │
  ├──┼──────────────────────┼──────┤
  │ 3  │槍管（未通）                                │    1支     │
  ├──┼──────────────────────┼──────┤
  │ 4  │口徑9mm制式子彈（試射結果，1顆可擊發，認具殺│    5顆     │
  │    │傷力；另1顆動能不足，認不具殺傷力；其餘3顆經│            │
  │    │試射，無法擊發，認不具殺傷力）              │            │
  ├──┼──────────────────────┼──────┤
  │ 5  │9mm制式彈殼組合直徑9mm金屬彈頭而成子彈（欠缺│    1顆     │
  │    │底火、火藥，認不具殺傷力）                  │            │
  ├──┼──────────────────────┼──────┤
  │ 6  │9mm制式子彈（彈頭具切磨痕跡，試射結果，可擊 │    1顆     │
  │    │發，認具殺傷力）                            │            │
  ├──┼──────────────────────┼──────┤
  │ 7  │口徑0.30吋制式子彈（試射結果，可擊發，認具殺│    1顆     │
  │    │傷力）                                      │            │
  ├──┼──────────────────────┼──────┤
  │ 8  │口徑0.22吋制式子彈（採樣試射1顆，可擊發，認 │    2顆     │
  │    │具殺傷力）                                  │            │
  ├──┼──────────────────────┼──────┤
  │ 9  │口徑0.357吋制式子彈（採樣試射1顆，可擊發，認│    3顆     │
  │    │具殺傷力）                                  │            │
  ├──┼──────────────────────┼──────┤
  │ 10 │由截短之口徑0.357吋制式彈殼組合直徑8.9mm金屬│    1顆     │
  │    │彈頭而成之非制式子彈（試射結果，動能不足，認│            │
  │    │不具殺傷力）                                │            │
  ├──┼──────────────────────┼──────┤
  │ 11 │由金屬彈殼組合直徑8.9mm金屬彈頭而成之非制式 │    1顆     │
  │    │子彈（試射結果，動能不足，認不具殺傷力）    │            │
  ├──┼──────────────────────┼──────┤
  │ 12 │由金屬彈殼組合直徑8.8 ±0.5mm 金屬彈頭而成之│    2顆     │
  │    │非制式子彈（欠缺底火、火藥，認不具殺傷力）  │            │
  ├──┼──────────────────────┼──────┤
  │ 13 │由金屬彈殼組合直徑7.0±0.5mm金屬彈頭而成之非│    5顆     │
  │    │制式子彈（試射結果，1顆可擊發，認具殺傷力； │            │
  │    │另1顆動能不足，認不具殺傷力；其餘3顆無法擊發│            │
  │    │，認不具殺傷力）                            │            │
  ├──┼──────────────────────┼──────┤
  │ 14 │由金屬彈殼組合直徑7.0mm金屬彈頭而成之非制式 │    1顆     │
  │    │子彈（欠缺底火、火藥，認不具殺傷力）        │            │
  ├──┼──────────────────────┼──────┤
  │ 15 │彈殼                                        │   23顆     │
  │    │                                            │（扣押目錄表│
  │    │                                            │誤載為22顆）│
  ├──┼──────────────────────┼──────┤
  │ 16 │彈頭                                        │   16顆     │
  ├──┼──────────────────────┼──────┤
  │ 17 │子彈底火                                    │    4顆     │
  ├──┼──────────────────────┼──────┤
  │ 18 │槍托拉弓                                    │    1個     │
  ├──┼──────────────────────┼──────┤
  │ 19 │複進簧                                      │    1條     │
  ├──┼──────────────────────┼──────┤
  │ 20 │金屬棒                                      │   36支     │
  ├──┼──────────────────────┼──────┤
  │ 21 │小型銼刀                                    │    2支     │
  ├──┼──────────────────────┼──────┤
  │ 22 │小型六角板手                                │    2支     │
  ├──┼──────────────────────┼──────┤
  │ 23 │小型老虎鉗                                  │    1支     │
  ├──┼──────────────────────┼──────┤
  │ 24 │尖嘴鉗                                      │    2支     │
  ├──┼──────────────────────┼──────┤
  │ 25 │鑽頭                                        │    1支     │
  ├──┼──────────────────────┼──────┤
  │ 26 │十字型螺絲起子（大、中、小）                │    3支     │
  ├──┼──────────────────────┼──────┤
  │ 27 │砂輪片                                      │    2片     │
  ├──┼──────────────────────┼──────┤
  │ 28 │手持式無線電                                │    3支     │
  ├──┼──────────────────────┼──────┤
  │ 29 │安非他命                                    │    1包     │
  ├──┼──────────────────────┼──────┤
  │ 30 │糖粉                                        │    1包     │
  ├──┼──────────────────────┼──────┤
  │ 31 │手持式砂輪機                                │    1具     │
  ├──┼──────────────────────┼──────┤
  │ 32 │變造車牌英文數字                            │    1張     │
  ├──┼──────────────────────┼──────┤
  │ 33 │分割車牌數字8（黏貼2873-WB車牌最後阿拉伯數字│    1個     │
  │    │3上面）                                     │            │
  ├──┼──────────────────────┼──────┤
  │ 34 │失竊汽車車牌2873-WB車牌                     │    2面     │
  └──┴──────────────────────┴──────┘
   附表三：沒收物
  ┌──┬──────────────────────┬──────┐
  │編號│ 沒      收      物      品      名      稱 │  數    量  │
  ├──┼──────────────────────┼──────┤
  │ 1  │仿BERETTA廠92FS型之改造半自動手槍（槍支管制 │    1枝     │
  │    │編號0000000000號，含彈匣1個）               │            │
  ├──┼──────────────────────┼──────┤
  │ 2  │口徑9mm（9×19mm）制式子彈（原本9顆子彈，採 │    6顆     │
  │    │樣試射3顆）                                 │            │
  ├──┼──────────────────────┼──────┤
  │ 3  │口徑9mm（9×17mm）制式子彈（原本2顆子彈，採 │    1顆     │
  │    │樣試射1顆）                                 │            │
  ├──┼──────────────────────┼──────┤
  │ 4  │改造槍管（土造金屬槍管半成品）              │    1枝     │
  ├──┼──────────────────────┼──────┤
  │ 5  │仿GLOCK廠27型之改造半自動手槍（槍枝管制編號 │    1枝     │
  │    │0000000000號，含彈匣1個）                   │            │
  ├──┼──────────────────────┼──────┤
  │ 6  │由金屬彈殼組合直徑9.0±0.5mm金屬彈頭而成之非│    2顆     │
  │    │制式子彈（原本3顆，採樣試射1顆）            │            │
  ├──┼──────────────────────┼──────┤
  │ 7  │口徑0.22吋制式子彈（原本2顆，採樣試射1顆）  │    1顆     │
  ├──┼──────────────────────┼──────┤
  │ 8  │口徑0.357吋制式子彈（原本3顆，採樣試射1顆） │    2顆     │
  └──┴──────────────────────┴──────┘